【裁判字號】    96,易,1
【裁判日期】    971114
【裁判案由】    詐欺
【裁判全文】
臺灣板橋地方法院刑事判決                 96年度易字第1號
公  訴  人  臺灣板橋地方法院檢察署檢察官
被      告  Ｃ○○
選任辯護人  許智勝律師
被      告  午○○
            丙○○
                    
上二人共同
選任辯護人  林添進律師
被      告  辛○○
            未○○原名Ｗ○○
.列被告等因詐欺案件，經檢察官提起公訴(95年度偵字第17138
、20437 、22611 、22852 號）及移送併案（臺灣高雄地方法院
檢察署96年度偵字第17224 號），本院判決如下：
    主  文
Ｃ○○幫助意圖為自己不法之所有，以詐術使人將本人之物交付
，處有期徒刑貳年陸月；扣案如附表二編號1 至10、附表三編號
1 至6 所示物品，均沒收。
辛○○幫助意圖為自己不法之所有，以詐術使人將本人之物交付
，累犯，處有期徒刑捌月。減為有期徒刑肆月，如易科罰金，以
銀元佰元即新臺幣玖佰元折算壹日。
丙○○、午○○、未○○均無罪。
    事  實
壹、緣有某真實姓名年籍不詳、綽號「阿義」之成年男子，擬利
    用電話向不特定人詐取財物，為避免警察機關經由電話號碼
    使用人、基地台位址查緝犯罪，並節省通話費用，乃收集大
    量行動電話門號晶片卡（以下簡稱SIM 卡），以每線路新臺
    幣（下同）3000元之對價，委託Ｃ○○架設網路電話轉接平
    台，以便其本人隱身大陸地區○○○○路及電話與臺灣地區
    之被害人取得聯繫。而Ｃ○○明知一般人無故利用他人行動
    電話門號，常與財產犯罪密切相關，對於大量使用他人行動
    電話門號轉接通訊以實行詐欺取財之犯罪行為，有所預見，
    仍基於幫助詐欺取財之不確定故意，於民國94年7 月間，以
    約120 萬元之對價，向不知情之丙○○購買網路電話節費器
    及網路閘道器，在基隆市信義區○○○路2 之5 號12樓之3
    租屋處，加裝數據機、電源、天線等設備，組裝為網路電話
    轉接平台，並依「阿義」指示更換SIM 卡，另承租基隆市○○區○○街284 號16樓，作為放置相關設備、SIM 卡之處所
    ，以此方式，幫助「阿義」與所屬詐欺集團成員遂行詐欺取
    財之犯罪行為。「阿義」與所屬詐欺集團成員即意圖為自己
    不法之所有，利用所收集之SIM 卡，經由Ｃ○○架設之網路
    電話轉接平台與不特定被害人聯繫，以貸放款項、查獲涉嫌
    犯罪、提供性交易等各式不實事由，施用詐術，使附表一所
    示被害人陷於錯誤，分別匯付金錢至所指定之金融機構帳戶
    內（詳如附表一所示）。
貳、辛○○前因竊盜案件，經臺灣高等法院88年度上易字第4194
    號判決判處有期徒刑8 月確定，於90年2 月10日執行完畢。
    而其於桃園縣中壢市○○路○ 段156 號所經營通訊行，明知
    一般電信業者對於門號之使用，並無特別限制，倘有無端收
    集他人SIM 卡者，常與財產犯罪密切相關，對於使用他人行
    動電話門號實行詐欺取財之犯罪行為，有所預見，仍基於幫
    助詐欺之不確定故意，於95年1 月2 日，在上址通訊行內，
    為某真實姓名年籍不詳之成年人士，以Ｗ○○（更名未○○
    ）名義，申辦南屏電信股份有限公司（以下簡稱南屏公司）
    0000000000之行動電話門號後，以400 元之對價收購之，再
    以600 元之對價，轉售某真實姓名年籍不詳、自稱林姓之成
    年男子，以此方式，幫助林姓成年男子與所屬詐欺集團成員
    遂行詐欺取財之犯罪行為。該名林姓男子取得該門號之SIM
    卡後，即將之寄送至基隆市八堵區新竹客運站，由Ｃ○○前
    往領取，並依「阿義」指示置入其網路電話轉接平台，供「
    阿義」遂行附表一編號15所示詐欺取財之犯罪行為。
、嗣於95年7 月11日下午6 時15分許，為警在基隆市信義區○○○路2 之5 號12樓之3 、基隆市○○區○○街284 號16樓
    執行搜索而查獲，分別扣得附表二、三所示物品。
肆、案經內政部警政署刑事警察局、花蓮縣警察局移送臺灣板橋
    地方法院檢察署檢察官偵查起訴及臺灣高雄地方法院檢察署
    檢察官移送併辦。
    理  由
壹、證據能力部分
一、按被告以外之人於審判外之言詞或書面陳述，除法律有規定
    者外，不得作為證據，刑事訴訟法第159 條第1 項定有明文
    。而被告以外之人於偵查中向檢察官所為之陳述，除顯有不
    可信之情況者外，得為證據；被告以外之人於審判外之陳述
    ，經當事人於審判程序同意作為證據，法院審酌該言詞陳述
    或書面陳述作成時之情況，認為適當者，得為證據，則為同
    法第159 條之5 第1 項所明定。經查：
  (一)被告丙○○、辛○○於偵查中具結向檢察官所為陳述，分係
    被告Ｃ○○、未○○以外之人於審判外之陳述，然於本案並
    無不可信之情況，應認有證據能力。
  (二)附表一及Ｘ○○、Ｙ○○、Ｚ○○、ａ○○、ｂ○○、ｃ○○、ｄ○○、ｅ○○、ｆ○○、ｇ○○、ｈ○○、ｉ○○、
    ｊ○○、ｋ○○、ｌ○○、ｍ○○、ｎ○○、ｏ○○、ｐ○○、ｑ○等被害人於司法警察調查時所為陳述，係被告Ｃ○○、午○○、丙○○、辛○○、未○○以外之人於審判外之
    陳述，另被告Ｃ○○於司法警察調查時，關於被告丙○○、
    午○○部分所為陳述，係被告丙○○、午○○以外之人於審
    判外之陳述，惟以上均經各該被告及選任辯護人於本院審判
    程序同意作為證據，復經審酌渠等言詞陳述之情況，認為適
    當，均應認有證據能力。
二、次按搜索，經受搜索人出於自願性同意者，得不使用搜索票
    ；但執行人員應出示證件，並將其同意之意旨記載於筆錄，
    刑事訴訟法第131 條之1 規定甚明。查被告Ｃ○○前向案外
    人ｒ○○承租基隆市信義區○○○路2 之5 號12樓之3 建物
    ，並自95年6 月16日起，借予被告午○○居住使用，此據被
    告Ｃ○○陳明在卷，被告午○○就該址建物即有支配管領力
    ，得為占有使用。內政部警政署刑事警察局警員於95年7 月
    11日前往上址，經被告午○○同意執行搜索，並記明於搜索
    扣押筆錄，於法並無不合，辯護人以被告午○○無同意權，
    指為違法，核屬無據。
貳、認定犯罪事實之證據及理由
一、被告Ｃ○○部分
    訊據被告Ｃ○○固坦承受「阿義」之託，架設網路電話轉接
    平台，供「阿義」在大陸地區與在臺灣地區之人通訊使用等
    情，惟矢口否認有何幫助詐欺取財犯行，辯稱：伊不知所架
    設之網路電話轉接平台遭「阿義」利用為犯罪工具，且其設
    備僅有收話功能云云。經查：
  (一)被告Ｃ○○於94年7 月間，以約120 萬元之對價，向被告丙○○購買網路電話節費器、網路閘道器後，在基隆市信義區
    ○○○路2 之5 號12樓之3 租屋處，加裝數據機、電源、天
    線等設備，組裝網路電話轉接平台，以每線路3000元之對價
    ，供「阿義」在大陸地區與在臺灣地區之人聯繫，並依「阿
    義」指示更換SIM 卡之事實，業據被告Ｃ○○於檢察官訊問
    及本院審理時坦承不諱，核與同案被告丙○○於檢察官訊問
    時具結證述之情節大致相符，並有附表二編號1 至12、附表
    三編號1 至7 所示物品扣案，及現場照片6 幀附卷可資佐證
    ，俱徵被告Ｃ○○此部分自白與事實相符。上開事實，應堪
    認定。
  (二)而94年7 月1 日至95年7 月8 日間，依序有附表一所示被害
    人遭某詐欺集團成員以貸放款項、查獲涉嫌犯罪、提供性交
    易等不實事由施用詐術，陷於錯誤，分別匯付金錢至所指定
    之金融機構帳戶（詳如附表一所示）之事實，亦據附表一所
    示被害人於警詢時證述綦詳，並有玉山銀行匯款回條、中國
    農漁會電腦共用中心匯款委託書、郵政存簿儲金存款單、臺
    北富邦銀行存摺類存款存入存根、新竹國際商業銀行匯款副
    通知書、聯邦銀行匯款通知單、臺灣中小企業銀行匯款申請
    書、中國信託商業銀行存入憑證各1 件、臺灣中小企業銀行
    存款憑條2 件、華南商業銀行通收存款憑條副根2 件、存摺
    紀錄3 件、合作金庫銀行存款憑條4 件、郵政國內匯款執據
    29件、自動櫃員機交易明細表38件、偽造之執行命令5 件等
    在卷足稽。而前述詐欺集團成員與各該被害人聯繫所使用之
    電話，經對照與被告Ｃ○○於基隆市信義區○○○路2 之5
    號12樓之3 、基隆市○○區○○街284 號16樓租屋處為警查
    扣之SIM 卡號碼相符，益徵「阿義」與所屬詐欺集團成員，
    確係利用被告Ｃ○○架設之網路電話轉接平台，向附表一所
    示被害人詐取財物。
  (三)被告Ｃ○○雖以前揭情詞置辯，然其於95年8 月27日警詢時
    供稱：「…我問過綽號『阿義』男子，為何每隔一星期要寄
    一批人頭SIM 卡給我，且SIM 卡使用不久時間後就遭斷話，
    並常常更換人頭SIM 卡，所以我亦感覺怪怪的…。」、「剛
    開始綽號『阿義』男子要我幫他架設網路電信平台時，我有
    打電話向他詢問說：『我都不認識你們，也沒有見過面，是
    否能見面認識一下』，綽號『阿義』男子在94年6 月間就派
    一位男子拿人頭SIM 卡，總計20張給我，並與我在臺北市○○○路與民權東路交叉口附近的榮星花園見面，該男子稱是
    綽號『阿義』男子叫他來的，同時交給我20張人頭SIM 卡，
    過程約3 分鐘左右，就各自離去。」等語（見臺灣板橋地方
    法院檢察署95年度偵字第22852 號偵查卷宗第27、28頁），
    於檢察官訊問時亦供稱：「人頭電話門號SIM 卡，係由在大
    陸綽號『阿義』男子以電話跟我聯絡，叫我隔天前往基隆市
    七堵區新竹貨運行去拿包裹，內有人頭電話門號SIM 卡，主
    要係插放在手機精靈（即節費器），做為大陸與國內民眾聯
    絡用的。」、「（問：至目前為止…『阿義』總共提供多少
    張人頭電話門號SIM 卡供你替換？）約有5 、600 張人頭電
    話門號SIM 卡…。」、「因綽號『阿義』每次會叫我去拿包
    裹，內裝有10至30張不等之人頭電話SIM 卡，如果手機精靈
    內插放之人頭電話SIM 卡遭斷話，他叫我更新，所以警方查
    扣之大批人頭電話SIM 卡，大部分係已經使用過，遭斷話之
    人頭電話SIM 卡。」等語（見前揭偵查卷宗第685 、686 頁
    ）。被告Ｃ○○受「阿義」委託，斥資120 萬元架設網路電
    話轉接平台，於確認交易相對人身分之際，僅見「阿義」指
    派他人前來交付SIM 卡，關於其個人身分或所屬公司行號，
    未有隻字片語，亦無任何資料可供查詢，所使用之行動電話
    門號數量龐大，復有使用未久即遭斷話之異常情況，已足使
    人起疑。況被告Ｃ○○自94年3 月起從事電信業務，有臺北
    市政府營利事業登記證1 件存卷為憑，以其智識程度及社會
    經歷，當可預見「阿義」大量使用他人行動電話門號轉接通
    訊，向不特定被害人詐取財物，仍為之架設網路電話轉接平
    台及更換SIM 卡，其主觀上有幫助詐欺犯罪之不確定故意，
    至為灼然。被告Ｃ○○空言否認上情，不足採信。
  (四)綜上，被告Ｃ○○幫助詐欺取財之事證明確，其犯行堪予認
    定。
二、被告辛○○部分
    被告辛○○於95年1 月2 日某時許，在桃園縣中壢市○○路
    ○ 段156 號所經營之通訊行，為某不詳成年人士以Ｗ○○名
    義申辦南屏公司行動電話門號0000000000號後，以400 元之
    對價收購之，再以600 元之對價轉售某林姓成年男子之事實
    ，業據被告辛○○於本院準備程序中坦承不諱，且有南屏電
    信客戶申請書1 件可佐。而該名林姓男子取得0000000000門
    號之SIM 卡後，即將之寄送至基隆市八堵區新竹客運站，由
    被告Ｃ○○領取，置入所架設之網路電話轉接平台，供「阿
    義」與所屬詐欺集團成員向被害人申○○詐取財物（詳如附
    表一編號15所載），亦經被告Ｃ○○於檢察官訊問時具結及
    被害人申○○於警詢時證述明確。被告辛○○於本院準備程
    序中復供承：「…我心裡有懷疑會成為詐騙集團的工具…。
    」等語（見本院96年6 月5 日準備程序筆錄），足認被告辛○○主觀上對於轉售他人行動電話門號，將遭利用為詐欺犯
    罪之工具，確有預見，仍基於幫助詐欺之不確定故意，轉售
    SIM 卡，其幫助詐欺取財之犯行，亦堪認定。至被告辛○○
    前於94年12月間，為某真實姓名年籍不詳、綽號「小梁」之
    成年男子辦理易付卡，復自95年5 月間某日起，以每片800
    元之對價收購易付卡後，以每片1100元至1300元不等之金額
    售出，並自95年8 月間某日起，以每片2500元至2800元之對
    價，出售易付卡約40餘片予ｓ○○，由ｓ○○轉交某真實姓
    名年籍不詳、綽號「阿泰」之成年男子，供詐取財物使用，
    所涉幫助詐欺取財罪，經臺灣臺北地方法院以96年度簡字第
    2703號判決判處有期徒刑1 年，減為有期徒刑6 月，如易科
    罰金，以銀元300 元即新臺幣900 元折算1 日確定，有前開
    判決書及臺灣高等法院被告前案紀錄表在卷足憑。然依被告
    辛○○於警詢時供述：「他（林姓成年男子）從94年9 月底
    剛開始時，係自己帶人頭來辦，當場直接將申辦門號費用交
    給我，之後在94年10月底、11月初時，他說人頭客戶先到我
    這邊辦門號，人頭門號我先放著，錢他會親自交給我或叫人
    送過來，或匯到我的帳戶內。」、「…每一門號600 元門號
    費用，林先生也會一同支付給我。」等情節（見臺灣板橋地
    方法院檢察署95年度偵字第22852 號偵查卷宗第89至94頁）
    ，被告辛○○係於94年9 月間，與林姓男子約定由其以每一
    門號400 元之對價邀集人頭，向被告辛○○申辦行動電話門
    號，再以每一門號600 元之對價收購之，其中某不詳成年男
    子以Ｗ○○名義申辦之0000000000號行動電話SIM 卡，係由
    該名林姓男子寄送至基隆市八堵區新竹客運站，由被告Ｃ○○領取，供「阿義」向申○○詐取財物使用，與前開案件對
    照觀之，被告辛○○交付SIM 卡之對象各別，條件互殊，所
    幫助之正犯及其正犯所為詐欺取財之犯罪行為，俱不相同，
    猶難認被告辛○○主觀上有涵括整體之犯罪故意，自非得論
    以95年7 月1 日廢止前刑法第56條規定之連續犯。被告辛○○執此為辯，自非有據。
三、按94年2 月2 日修正公布，95年7 月1 日施行之刑法第2 條
    第1 項：「行為後法律有變更者，適用行為時之法律。但行
    為後之法律有利於行為人者，適用最有利於行為人之法律。
    」之規定，係規範行為後法律變更所生新舊法律比較適用之
    準據法，於新法施行後，應適用新法第2 條第1 項之規定，
    為「從舊從輕」之比較（最高法院95年第8 次刑事庭會議決
    議意旨參照）。被告辛○○行為後，刑法第33條第5 款關於
    罰金刑之規定，業於94年2 月2 日修正公布，並自95年7 月
    1 日起施行，關於罰金刑之最低數額，修正前刑法第33條第
    5 款原規定罰金為銀元1 元（即新臺幣3 元）以上，修正後
    刑法第33條第5 款則規定罰金為新臺幣1000元以上，修正後
    罰金刑之最低數額既經提高，對被告辛○○自非有利，依刑
    法第2 條第1 項前段，應適用修正前之刑法規定。
四、核被告Ｃ○○、辛○○所為，均係犯刑法第30條第1 項、第
    339 條第1 項詐欺取財罪之幫助犯。被告Ｃ○○、辛○○基
    於幫助他人實行詐欺取財犯罪之不確定故意，而為犯罪構成
    要件以外之行為，為幫助犯，各依刑法第30條第2 項規定，
    減輕其刑。而被告Ｃ○○架設網路電話轉接平台，供「阿義
    」與所屬詐欺集團成員向不特定人詐取財物，致有多名被害
    人遭詐騙匯付金錢，惟被告Ｃ○○僅有一架設網路電話轉接
    平台之行為，縱有多名被害人，仍應評價為一幫助詐欺取財
    罪。至臺灣高雄地方法院檢察署96年度偵字第17224 號併案
    意旨所指，與本案為同一事實，本院自得併予審理，附此敘
    明。又被告辛○○有如前所述論罪科刑之執行紀錄，有臺灣
    高等法院被告前案紀錄表可參，其於徒刑執行完畢後5 年內
    ，故意再犯上開有期徒刑以上之罪，為累犯，應依刑法第47
    條第1 項規定，加重其刑（被告辛○○行為後，刑法第47條
    規定雖於95年7 月1 日修正施行，惟被告辛○○係故意轉售
    他人SIM 卡而犯罪，依修正前後刑法第47條規定，均屬累犯
    ，其法律效果並無不同，自不生比較新舊法之問題），並依
    刑法第71條第1 項規定，與幫助犯先加後減之。爰審酌被告
    Ｃ○○對於大量使用他人行動電話門號轉接通訊，實行詐欺
    取財之犯罪行為，有所預見，仍誘於厚利，利用所學，架設
    網路電話轉接平台，供「阿義」與所屬詐欺集團成員詐取財
    物，助長詐欺犯罪之風氣，使犯罪偵查更陷困難，致有多名
    被害人遭詐騙匯付金錢，所肇損害甚鉅，而被告辛○○從事
    通訊事業，竟藉業務之便，為他人申辦行動電話門號後，轉
    售牟利，幫助他人詐取財物，均應嚴予非難，兼衡被告Ｃ○○、辛○○之素行、智識程度，渠二人犯罪之動機、目的、
    手段，暨被告Ｃ○○、辛○○犯罪後之態度等一切情狀，分
    別量處如主文所示之刑。被告辛○○所犯幫助詐欺取財罪，
    其犯罪時間係在96年4 月24日前，且合於減刑要件，應依中
    華民國九十六年罪犯減刑條例規定，減其刑為二分之一。
五、末查，被告辛○○行為後，刑法第41條規定亦於95年7 月1
    日修正施行，關於易科罰金之折算標準，修正前刑法第41條
    第1 項規定以銀元1 元以上3 元以下折算1 日，並依罰金罰
    鍰提高標準條例第2 條規定，就其數額提高為100 倍，修正
    後刑法第41條第1 項則規定以新臺幣1000元、2000元或3000
    元折算1 日，易科罰金，前開易科罰金折算數額提高倍數規
    定，即不再適用。比較修正前後易科罰金之折算標準，以修
    正前之規定有利於被告辛○○，依刑法第2 條第1 項前段，
    應適用修正前刑法第41條第1 項前段規定，就被告辛○○部
    分，諭知易科罰金之折算標準。
六、扣案如附表二編號1 至10、附表三編號1 至6 所示物品，係
    被告Ｃ○○所有，供其幫助「阿義」遂行詐欺取財犯罪使用
    ，此據被告Ｃ○○供承在卷，應依刑法第38條第1 項第2 款
    規定沒收之。另扣案附表二編號11、12、附表三編號7 所示
    SIM 卡，係「阿義」向他人收購而得，非屬被告Ｃ○○所有
    ，核其性質亦非違禁物，無從予以沒收。至附表二、三所示
    其餘扣案物品，與被告Ｃ○○幫助詐欺取財之犯罪行為並無
    直接關聯性，爰不併予宣告沒收。
七、公訴意旨另略以，被告Ｃ○○基於幫助詐欺之不確定故意，
    架設網路電話轉接平台，幫助「阿義」與所屬詐欺集團成員
    ，向Ｘ○○、Ｙ○○、Ｚ○○、ａ○○、ｂ○○、ｃ○○、
    ｄ○○、ｅ○○、ｆ○○、ｇ○○、ｈ○○、ｉ○○、ｊ○○、ｋ○○、ｌ○○、ｍ○○、ｎ○○、ｏ○○、ｐ○○、
    ｑ○等人詐取財物，因認被告Ｃ○○涉犯刑法第30條第1 項
    、第339 條第1 項幫助詐欺取財罪嫌。經查，依被害人Ｘ○○、Ｙ○○、Ｚ○○、ａ○○、ｂ○○、ｃ○○、ｄ○○、
    ｅ○○、ｆ○○、ｇ○○、ｈ○○、ｉ○○、ｊ○○、ｋ○○、ｌ○○、ｍ○○、ｎ○○、ｏ○○、ｐ○○、ｑ○於警
    詢時證述之情節，渠等遭詐騙匯付金錢，該詐欺集團成員所
    使用之電話分別為（02）00000000、（02）00000000、（02
    ）00000000、（02）00000000、（02）00000000、00000000
    00、0000000000、0000000000、0000000000、0000000000、
    0000000000、0000000000、0000000000、0000000000、0000
    000000、0000000000、0000000000、0000000000、00000000
    00、0000000000、0000000000、0000000000、0000000000、
    0000000000、0000000000、0000000000、0000000000、0000
    000000、0000000000、0000000000、0000000000、00000000
    00、0000000000，與被告Ｃ○○於基隆市信義區○○○路2
    之5 號12樓之3 、基隆市○○區○○街284 號16樓租屋處為
    警查扣之SIM 卡門號並不相符。本案並無其他證據足資證明
    上開被害人等係遭「阿義」與所屬詐欺集團成員利用被告Ｃ
    ○○架設之網路電話轉接平台聯繫，而為詐欺之犯罪行為，
    自不得以幫助詐欺取財之罪名相繩，原應諭知無罪之判決，
    然公訴人就被告Ｃ○○幫助「阿義」與所屬詐欺集團成員向
    不特定被害人詐取財物，係以單純一罪提起公訴，爰不就此
    部分另為無罪判決之諭知。
、無罪部分
一、公訴意旨略以：
  (一)被告丙○○、午○○與被告Ｃ○○基於幫助詐欺取財之犯意
    聯絡，由被告丙○○提供節費器、網路電話閘道器、數據機
    、電源供應器、天線等設備，由被告Ｃ○○組裝為網路電話
    轉接平台，供「阿義」利用所收集之人頭SIM 卡，作為詐欺
    犯罪之工具，被告午○○則自95年5 月4 日起，在基隆市信
    義區○○○路2 之5 號12樓之3 看守其設備，由被告丙○○
    負責維修，並均依被告Ｃ○○指示更換SIM 卡，因認被告丙○○、午○○涉犯刑法第30條、第339 條第1 項幫助詐欺取
    財罪嫌。
  (二)被告未○○與被告辛○○共同基於幫助詐欺之不確定故意，
    由被告未○○於95年1 月2 日，在被告辛○○經營之通訊行
    ，申辦0000000000等門號，以每門號400 元之對價，售予被
    告辛○○，被告辛○○再以1000元之對價，轉售某林姓成年
    男子，經該名林姓男子轉交「阿義」後，利用被告Ｃ○○所
    設網路電話轉接平台，向被害人申○○詐取財物（詳如附表
    一編號15所載），因認被告未○○涉犯刑法第30條、第339
    條第1 項幫助詐欺取財罪嫌。
二、按犯罪事實應依證據認定之，無證據不得認定犯罪事實；不
    能證明被告犯罪者，應諭知無罪之判決，刑事訴訟法第154
    條第2 項、第301 條第1 項分別定有明文。又刑事訴訟法第
    161 條已於91年2 月8 日修正公布，其第1 項規定：檢察官
    就被告犯罪事實，應負舉證責任，並指出證明之方法。因此
    ，檢察官對於起訴之犯罪事實，應負提出證據及說服之實質
    舉證責任。倘其所提出之證據，不足為被告有罪之積極證明
    ，或其指出證明之方法，無從說服法院以形成被告有罪之心
    證，基於無罪推定之原則，自應為被告無罪判決之諭知（最
    高法院92年台上字第128 號判例意旨參照）。
三、訊據被告丙○○、午○○、未○○均堅詞否認有何幫助詐欺
    取財犯行，被告丙○○辯稱：伊從事通訊器材買賣業務，將
    節費器、網路電話閘道器售予被告Ｃ○○，乃一般市場交易
    行為，與被告Ｃ○○並無犯意聯絡等語，被告午○○辯稱：
    伊不知被告Ｃ○○組裝前述設備之目的，僅因借住上址，而
    依被告Ｃ○○指示更換SIM 卡等語，被告未○○則以：伊並
    未申辦0000000000等門號等語置辯。經查：
  (一)被告Ｃ○○於警詢時供稱：「因在94年6 月間，有一位自稱
    綽號『阿義』之男子打電話給我，…要我設立從國內轉接到
    大陸的網路線路平台，所以我在94年7 月透過工程師丙○○
    幫我購買手機精靈（即節費器）、網路電話閘道器等工具，
    由我自己組裝成網路平台，並加裝天線以增加訊號接收強度
    。」等語（見臺灣板橋地方法院檢察署95年度偵字第22852
    號偵查卷宗第20頁），於本院審理時亦具結證稱：「因為我
    本身就是在做國際漫遊節費業務，這些物品就只能做這些業
    務使用，他（被告丙○○）知道我在做這行。」、「（問：
    當時丙○○有無問你買這麼多設備做何用？）這設備只能做
    國際漫遊節費使用，丙○○沒有問我買這些做何用，因為該
    設備就是只能做節費。」等語（見本院97年2 月25日審判筆
    錄）。而被告丙○○原即從事電信器材買賣業務，有公司基
    本資料、經濟部公司執照及金田電訊事業有限公司章程各1
    件附卷可資佐證，其將節費器、網路閘道器等商品售予被告
    Ｃ○○，並負保固責任，乃電信器材買賣之業務範圍，且所
    銷售商品為一般通訊器材，依其性質，係在轉換有線、無線
    電話及網路之訊號，以達到節費功能，被告丙○○銷售之，
    除認知被告Ｃ○○將利用該設備節費外，實無從判斷其使用
    人通訊之目的。被告丙○○雖曾依被告Ｃ○○指示更換SIM
    卡，然依被告Ｃ○○於本院審理時結證：「我記得我曾經有
    2 次，1 次是指定號碼，1 次是請他隨機更換（SIM 卡）。
    」、「（問：…丙○○幫你維修、換SIM 卡，有無付他錢？
    ）沒有。」等語（見本院前揭審判筆錄）；被告Ｃ○○自94
    年7 月間向被告丙○○購買節費器、網路閘道器架設網路電
    話轉接平台後，使用期間長達1 年，僅委託被告丙○○更換
    SIM 卡2 次，顯係偶然間之請託，非得以此逕認被告丙○○
    有幫助詐欺犯罪之認識。
  (二)又被告Ｃ○○於警詢時供稱：「我前往大陸（95年5 月4 日
    ）之前，有教午○○如何更換手機精靈之人頭電話SIM 卡，
    我去中國大陸，在95年5 月初有打電話給午○○前往基隆市
    信義區○○○路2 之5 號12樓之3 更換人頭電話SIM 卡，之
    後午○○夥同渠女友ｔ○○於95年5 月10日前往中國大陸找
    我，直至95年6 月16日回國，因他們沒有地方住，所以我就
    免費提供基隆市信義區○○○路2 之5 號12樓之3 供他們住
    ，並幫我更換手機精靈之人頭電話SIM 卡…。」等語，於本
    院審理時復結證稱：「（問：節費器是否需要人看管？）不
    需要。」、「（問：你是否曾經請午○○看管該機器？）沒
    有。」、「因為他來跟我說他沒地方住，剛好那邊可以住，
    所以午○○暫時住在那裡。」、「（問：你有無告訴午○○
    該機器的用途？）沒有」、「你請午○○換SIM 卡，有無給
    對價？）沒有」等語（以上見臺灣板橋地方法院檢察署95年
    度偵字第22852 號偵查卷宗第22頁及本院97年2 月25日審判
    筆錄），足見被告午○○係因借住基隆市信義區○○○路2
    之5 號12樓之3 ，始自95年5 月間起，受被告Ｃ○○之託，
    代為更換前開網路電話轉接平台之SIM 卡，此乃人情之常，
    且被告午○○就所更換之SIM 卡來源及被告Ｃ○○與「阿義
    」間接洽之過程、內容，均無所悉，亦未具有電信方面之專
    業知識，猶難以其代為更換SIM 卡之行為，遽認被告午○○
    主觀上對該門號使用者從事詐欺犯罪之事實有所認識。
  (三)前述詐欺集團成員於95年1 月15日向被害人申○○詐取25萬
    元，所使用之行動電話門號0000000000，固係以Ｗ○○名義
    ，於95年1 月2 日在被告辛○○經營之通訊行申辦，然本院
    於96年1 月29日準備程序命被告未○○當庭書寫其姓名「Ｗ
    ○○」10次，並調閱萬泰銀行京華城京華卡簡易申請書（申
    請日期90年9 月11日）、中國信託蓮花卡申請書（申請日期
    88年8 月9 日）、台新銀行生活信用卡申請書（申請日期90
    年9 月7 日）等被告未○○申辦信用卡之資料原本，經肉眼
    比對其上申請人簽名欄之署名，與被告未○○當庭簽名式樣
    大致相符，與卷附南屏電信客戶申請書上之署名，則有明顯
    差異，前開0000000000之行動電話門號是否被告未○○本人
    申辦，已有可疑。參以被告未○○於警詢之初即陳明其國民
    身分證、全民健康保險卡於95年1 月2 日前後，為其女友ｕ
    ○○持有之事實，並提出該人生日、身分證統一編號可供調
    查，所指人別確與戶政登記資料相符，此觀卷附法務部戶役
    政連結作業系統查詢資料即明，被告未○○所辯，應非杜撰
    之詞。至被告辛○○於檢察官訊問時雖證稱：「（申辦門號
    ）須本人攜帶雙證件正本，親自到我店裡申辦。」、「電信
    公司一定會打電話照會是否為本人申辦，才能開通門號使用
    ，如果照會不是本人所申辦的，就不能通話使用。」等語（
    見臺灣板橋地方法院檢察署95年度偵字第22852 號偵查卷宗
    第698 、699 頁），然被告辛○○經營通訊行，曾在未有委
    託書之情況下，為案外人ｖ○○以ｗ○○名義申辦門號，亦
    據被告辛○○於檢察官訊問時具結證述明確（見前揭偵查卷
    宗第701 頁），且故意冒用他人名義申辦門號者，絕不至提
    供被冒名之人真實聯絡方式，是電信業者依其申辦資料與申
    請人照會，顯無法排除冒用他人名義申辦門號之可能。況被
    告辛○○於檢察官訊問時結證稱：「…本件到底當時是如何
    ，我已經忘記了。」等語（見上開偵查卷宗第700 頁），自
    不足為不利被告未○○之認定。
四、綜上，本案依公訴人所提事證，尚不足使所指被告丙○○、
    午○○、未○○幫助詐欺取財之犯罪事實達於無所懷疑而得
    確信為真實之程度。本案復查無其他積極證據足資證明被告
    丙○○、午○○、未○○確有幫助詐欺取財之犯行，核屬不
    能證明被告等犯罪，應就被告丙○○、午○○、未○○部分
    為無罪判決之諭知，以昭審慎。
據上論斷，應依刑事訴訟法第299 條第1 項前段、第301 條第1
項，刑法第2 條第1 項前段、第30條、第339 條第1 項、第47條
第1 項、（修正前）第41條第1 項前段、第38條第1 項第2 款，
刑法施行法第1 條之1 第1 項、第2 項前段，中華民國九十六年
罪犯減刑條例第2 條第1 項第3 款、第7 條、第9 條，廢止前罰
金罰鍰提高標準條例第2 條、現行法規所定貨幣單位折算新臺幣
條例第2 條，判決如主文。
本案經檢察官馬中人到庭執行職務。
中    華    民    國    97    年    11    月    14    日
                        臺灣板橋地方法院刑事第三庭
                            審判長法  官  許  政  賢
                                  法  官  吳  冠  霆
                                  法  官  廖  怡  貞
以上正本證明與原本無異。
如不服本判決，應於送達後10日內向本院提出上訴狀，上訴於臺
灣高等法院（應附繕本）。
                                  書記官  林  惠  齡
中    華    民    國    97    年    11    月    19    日
附錄本案論罪科刑法條全文：
中華民國刑法第第339條
（詐欺取財罪）
意圖為自己或第三人不法之所有，以詐術使人將本人或第三人之
物交付者，處5 年以下有期徒刑、拘役或科或併科1000元以下罰
金。
以前項方法得財產上不法之利益或使第三人得之者，亦同。
前二項之未遂犯罰之。
┌────────────────────────────┐
│附表一                                                  │
├──┬───┬─────────────────────┤
│編號│被害人│犯罪事實                                  │
├──┼───┼─────────────────────┤
│1   │Ｏ○○│Ｏ○○於94年7 月1 日透過報紙廣告，見有色情│
│    │      │應召訊息，經依報載0000000000電話聯繫，該詐│
│    │      │欺集團成員即要求先行付款，致Ｏ○○陷於錯誤│
│    │      │，於翌日匯款36000 元至所指定之帳戶。      │
├──┼───┼─────────────────────┤
│2   │Ｄ○○│Ｄ○○於94年7 月27日在網路聊天室，遭詐欺集│
│    │      │團成員以性交易為由，並以0000000000之電話聯│
│    │      │繫，要求以自動櫃員機確認身分及匯付款項，致│
│    │      │Ｄ○○陷於錯誤，陸續匯款11983 元至所指定之│
│    │      │帳戶。                                    │
├──┼───┼─────────────────────┤
│3   │己○○│己○○於94年7 月28日透過網路搜尋性交易訊息│
│    │      │，經詐欺集團成員以0000000000、0000000000等│
│    │      │電話聯繫，要求付款，致己○○陷於錯誤，匯款│
│    │      │3000元至所指定之帳戶。                    │
├──┼───┼─────────────────────┤
│4   │Ｎ○○│Ｎ○○於94年8 月6 日透過報紙廣告，見有性交│
│    │      │易之訊息，經依報載0000000000、0000000000等│
│    │      │電話聯繫，該詐欺集團成員要求付款，致Ｎ○○│
│    │      │陷於錯誤，陸續匯款95000 元至所指定之帳戶。│
├──┼───┼─────────────────────┤
│5   │辰○○│辰○○於94年10月28日接獲詐欺集團成員發送簡│
│    │      │訊，佯稱購得ｘ○○音樂劇光碟片，並以000000│
│    │      │0000之電話聯繫，致辰○○陷於錯誤，於翌日匯│
│    │      │款4550元至所指定之帳戶。                  │
├──┼───┼─────────────────────┤
│6   │地○○│地○○於94年11月9 日在雅虎拍賣網站，見有詐│
│    │      │欺集團成員刊登拍賣漫畫書之不實訊息，並以00│
│    │      │00000000之電話聯繫，致地○○陷於錯誤，下標│
│    │      │購買，並依指示匯付款項及操作自動櫃員機，而│
│    │      │於翌日陸續匯款22518 元至所指定之帳戶。    │
├──┼───┼─────────────────────┤
│7   │天○○│天○○於94年11月12日在雅虎拍賣網站，見有詐│
│    │      │欺集團成員刊登拍賣數位相機之不實訊息，並以│
│    │      │0000000000等電話聯繫，致天○○陷於錯誤，下│
│    │      │標購買，並陸續匯款146000元至所指定之帳戶。│
├──┼───┼─────────────────────┤
│8   │乙○○│乙○○於94年11月16日透過報紙廣告，見有貸款│
│    │      │之訊息，經依報載電話0000000000聯繫，該詐欺│
│    │      │集團成員假意受理，並要求給付相關費用，致乙│
│    │      │○○陷於錯誤，於94年11月16日、17日陸續匯款│
│    │      │109030元至所指定之帳戶。                  │
├──┼───┼─────────────────────┤
│9   │Ｅ○○│Ｅ○○於94年12月9 日透過報紙廣告，見有貸款│
│    │      │之訊息，經依報載電話0000000000聯繫，該詐欺│
│    │      │集團成員假意受理，要求給付相關費用，致Ｅ○│
│    │      │○陷於錯誤，於同年月12日匯款101000元至所指│
│    │      │定之帳戶。                                │
├──┼───┼─────────────────────┤
│10  │Ｒ○○│Ｒ○○於94年12月12日在網路聊天室，經詐欺集│
│    │      │團成員以見面為由，要求以自動櫃員機確認身分│
│    │      │，並以0000000000、0000000000、0000000000、│
│    │      │0000000000、0000000000等電話聯繫，致Ｒ○○│
│    │      │陷於錯誤，自94年12月12日起至95年3 月3 日止│
│    │      │，陸續將110 萬元匯入該詐欺集團成員使用之帳│
│    │      │戶。                                      │
├──┼───┼─────────────────────┤
│11  │Ｂ○○│Ｂ○○於94年12月28日接獲詐欺集團成員來電，│
│    │      │佯稱查獲涉嫌洗錢，將監管其財產，並以000000│
│    │      │0000等電話聯繫，要求匯付款項，致Ｂ○○陷於│
│    │      │錯誤，陸續匯款580000元至所指定之帳戶。    │
├──┼───┼─────────────────────┤
│12  │Ｓ○○│Ｓ○○於95年1 月2 日透過報紙廣告，見有貸款│
│    │      │之訊息，經依報載0000000000等電話聯繫，該詐│
│    │      │欺集團成員假意受理，要求給付相關費用，致Ｓ│
│    │      │○○陷於錯誤，陸續匯款46765 元至所指定之帳│
│    │      │戶。                                      │
├──┼───┼─────────────────────┤
│13  │Ｌ○○│Ｌ○○於95年1 月2 日透過報紙廣告，見有貸款│
│    │      │之訊息，經依報載電話0000000000聯繫，該詐欺│
│    │      │集團成員假意受理，要求給付相關費用，致Ｌ○│
│    │      │○陷於錯誤，自同年月2 日起至4 日止，陸續匯│
│    │      │款44000 元至所指定之帳戶。                │
├──┼───┼─────────────────────┤
│14  │亥○○│亥○○於95年1 月5 日透過報紙廣告，見有貸款│
│    │      │之訊息，經依報載0000000000、0000000000等電│
│    │      │話聯繫，該詐欺集團成員假意受理，要求給付相│
│    │      │關費用，致亥○○陷於錯誤，自95年1 月5 日起│
│    │      │至同年4 月21日止，陸續匯款262900元至所指定│
│    │      │之帳戶。                                  │
├──┼───┼─────────────────────┤
│15  │申○○│申○○於95年1 月15日接獲詐欺集團成員來電，│
│    │      │佯稱法院查獲其身分資料遭冒用，並以00000000│
│    │      │00之電話聯繫，要求匯付款項，致申○○陷於錯│
│    │      │誤，於同年月20日匯款25萬元至所指定之帳戶。│
├──┼───┼─────────────────────┤
│16  │寅○○│寅○○於95年1 月16日接獲詐欺集團成員來電，│
│    │      │佯以國泰世華銀行行員名義告知貸款訊息，並以│
│    │      │0000000000之電話聯繫，要求給付相關費用，致│
│    │      │寅○○陷於錯誤，於同年月18日陸續匯款57600 │
│    │      │元至所指定之帳戶。                        │
├──┼───┼─────────────────────┤
│17  │Ｆ○○│Ｆ○○於95年1 月24日透過報紙廣告，見有貸款│
│    │      │之訊息，經依報載電話0000000000聯繫，該詐欺│
│    │      │集團成員假意受理，要求給付相關費用，致Ｆ○│
│    │      │○陷於錯誤，自95年1 月24日起至同年3 月10日│
│    │      │止，陸續匯款32000 元至所指定之帳戶。      │
├──┼───┼─────────────────────┤
│18  │壬○○│壬○○於95年2 月12日在網路聊天室，遭詐欺集│
│    │      │團成員以見面為由，並以0000000000之電話聯繫│
│    │      │，要求匯付款項，致壬○○陷於錯誤，於同年月│
│    │      │12日、14日陸續匯款271000元至所指定之帳戶。│
├──┼───┼─────────────────────┤
│19  │子○○│子○○於95年2 月19日接獲詐欺集團成員來電，│
│    │      │佯稱其信用卡遭盜刷，將進行財產管制，並以00│
│    │      │00000000等電話聯繫，致子○○陷於錯誤，於翌│
│    │      │日匯款150 萬元至所指定之帳戶。            │
├──┼───┼─────────────────────┤
│20  │卯○○│卯○○於95年2 月24日在網路聊天室，遭詐欺集│
│    │      │團成員以性交易為由，並以0000000000等電話聯│
│    │      │繫，要求以自動櫃員機確認身分，致卯○○陷於│
│    │      │錯誤，陸續將36000 元匯入該詐欺集團成員使用│
│    │      │之帳戶。                                  │
├──┼───┼─────────────────────┤
│21  │丁○○│丁○○於95年3 月2 日透過報紙廣告，見有貸款│
│    │      │之訊息，經依報載0000000000電話聯繫，該詐欺│
│    │      │集團成員假意受理，要求給付相關費用，致丁○│
│    │      │○陷於錯誤，自同年月6 日起至8 日止，陸續匯│
│    │      │款62000 元至所指定之帳戶。                │
├──┼───┼─────────────────────┤
│22  │黃○○│黃○○於95年3 月3 日透過報紙廣告，見有貸款│
│    │      │之訊息，經依報載0000000000等電話聯繫，該詐│
│    │      │欺集團成員假意受理，要求給付相關費用，致黃│
│    │      │○○陷於錯誤，陸續匯款46000 元至所指定之帳│
│    │      │戶。                                      │
├──┼───┼─────────────────────┤
│23  │丑○○│丑○○於95年3 月15日透過報紙廣告，見有貸款│
│    │      │之訊息，經依報載電話0000000000聯繫，該詐欺│
│    │      │集團成員假意受理，要求給付相關費用，致丑○│
│    │      │○陷於錯誤，自同年月16日起至27日止，陸續匯│
│    │      │款148000元至所指定之帳戶。                │
├──┼───┼─────────────────────┤
│24  │宙○○│宙○○於95年3 月29日接獲詐欺集團成員來電，│
│    │      │佯稱法院已凍結其財產，並以0000000000等電話│
│    │      │聯繫，要求匯付款項，致宙○○陷於錯誤，匯款│
│    │      │34000 元至所指定之帳戶。                  │
├──┼───┼─────────────────────┤
│25  │Ｔ○○│Ｔ○○於95年4 月5 日接獲詐欺集團成員來電，│
│    │      │佯稱涉嫌非法金融交易，並以0000000000之電話│
│    │      │聯繫，要求匯付款項，致Ｔ○○陷於錯誤，陸續│
│    │      │匯款137000元至所指定之帳戶。              │
├──┼───┼─────────────────────┤
│26  │巳○○│巳○○於95年4 月5 日接獲詐欺集團成員來電，│
│    │      │佯稱其身分證件遭冒用，將予凍結財產，並以00│
│    │      │00000000之電話聯繫，要求匯付款項，致巳○○│
│    │      │陷於錯誤，匯款178000元至所指定之帳戶。    │
├──┼───┼─────────────────────┤
│27  │Ａ○○│Ａ○○於95年4 月18日接獲詐欺集團成員來電，│
│    │      │佯稱其身分證件遭冒用，並以0000000000等電話│
│    │      │聯繫，要求匯付款項，致Ａ○○陷於錯誤，匯款│
│    │      │90000 元至所指定之帳戶。                  │
├──┼───┼─────────────────────┤
│28  │Ｊ○○│Ｊ○○於95年4 月18日接獲詐欺集團以語音電話│
│    │      │通知身分證件遭冒用，將監管其帳戶，並以0000│
│    │      │000000等電話聯繫，要求匯付款項，致Ｊ○○陷│
│    │      │於錯誤，陸續匯款850000元至所指定之帳戶。  │
├──┼───┼─────────────────────┤
│29  │Ｉ○○│Ｉ○○於95年4 月19日接獲詐欺集團成員來電，│
│    │      │佯稱其身分證件遭冒用，並以0000000000、0000│
│    │      │00 0000 等電話聯繫，要求匯付款項，致Ｉ○○│
│    │      │陷於錯誤，自95年4 月19日起至同年月21日止，│
│    │      │陸續匯款0000000元至所指定之帳戶。         │
├──┼───┼─────────────────────┤
│30  │Ｐ○○│Ｐ○○於95年4 月19日透過報紙廣告，見有貸款│
│    │      │之訊息，經依報載電話0000000000聯繫，該詐欺│
│    │      │集團成員假意受理，要求給付相關費用，致Ｐ○│
│    │      │○陷於錯誤，自95年4 月19日起至同年月21日止│
│    │      │，陸續匯款80398 元至所指定之帳戶。        │
├──┼───┼─────────────────────┤
│31  │宇○○│宇○○於95年4 月20日在網路聊天室，經詐欺集│
│    │      │團成員以交友為由，並以0000000000之電話聯繫│
│    │      │，要求以自動櫃員機確認身分，致ｙ○○陷於錯│
│    │      │誤，陸續將49萬元匯入該詐欺集團使用之帳戶。│
├──┼───┼─────────────────────┤
│32  │Ｇ○○│Ｇ○○○於95年4 月20日接獲詐欺集團成員來電│
│    │○    │，佯稱查獲其涉嫌販賣帳戶，並以0000000000等│
│    │      │電話聯繫，要求匯付款項，致Ｇ○○○陷於錯誤│
│    │      │，匯款63萬元至所指定之帳戶。              │
├──┼───┼─────────────────────┤
│33  │庚○○│庚○○於95年4 月27日接獲詐欺集團成員來電，│
│    │      │佯稱其帳戶遭冒用，涉嫌犯罪，並以0000000000│
│    │      │之電話聯繫，要求匯付款項，致庚○○陷於錯誤│
│    │      │，自95年4 月27日起至同年5 月2 日止，陸續匯│
│    │      │款529000元至所指定之帳戶。                │
├──┼───┼─────────────────────┤
│34  │Ｑ○○│Ｑ○○於95年4 月28日接獲詐欺集團成員來電，│
│    │      │佯稱其身分證件遭冒用，將進行財產監管，並以│
│    │      │0000000000之電話聯繫，致Ｑ○○陷於錯誤，匯│
│    │      │款10萬元至所指定之帳戶。                  │
├──┼───┼─────────────────────┤
│35  │甲○○│甲○○於95年4 月29日接獲詐欺集團成員來電，│
│    │      │佯稱查獲涉嫌洗錢犯罪，並以0000000000等電話│
│    │      │聯繫，要求匯付款項，致甲○○陷於錯誤，匯款│
│    │      │60000 元至所指定之帳戶。                  │
├──┼───┼─────────────────────┤
│36  │Ｋ○○│Ｋ○○於95年5 月5 日在網路聊天室，遭詐欺集│
│    │      │團成員以見面為由，並以0000000000、00000000│
│    │      │00、0000000000等電話聯繫，要求以自動櫃員機│
│    │      │確認身分，再以其操作錯誤損壞電腦系統，要求│
│    │      │賠償，致Ｋ○○陷於錯誤，自同年月7 日起至30│
│    │      │日止，陸續匯款0000000 元至所指定之帳戶。  │
├──┼───┼─────────────────────┤
│37  │癸○○│癸○○於95年5 月5 日在網路聊天室，遭詐欺集│
│    │      │團成員以交友為由，取得其聯絡方式後，再以00│
│    │      │00000000之電話聯繫，佯稱涉嫌犯罪，要求匯款│
│    │      │，致癸○○陷於錯誤，於同年月16日匯款12000 │
│    │      │元至所指定之帳戶。                        │
├──┼───┼─────────────────────┤
│38  │戌○○│戌○○於95年5 月19日遭詐欺集團成員以不詳事│
│    │      │由要求操作自動櫃員機，再以其操作錯誤損壞電│
│    │      │腦系統為由索賠，致戌○○陷於錯誤，於同年月│
│    │      │19日、20日陸續匯款33000 元至所指定之帳戶。│
├──┼───┼─────────────────────┤
│39  │Ｖ○○│Ｖ○○於95年6 月2 日在網路聊天室，遭詐欺集│
│    │      │團成員以性交易為由，並以0000000000等電話聯│
│    │      │繫，要求付款，致Ｖ○○陷於錯誤，於翌日匯款│
│    │      │3000元至所指定之帳戶。                    │
├──┼───┼─────────────────────┤
│40  │酉○○│酉○○於95年6 月6 日接獲詐欺集團成員來電，│
│    │      │以見面為由，並以0000000000之電話聯繫，要求│
│    │      │匯付款項，致酉○○陷於錯誤，匯款3000元至所│
│    │      │指定之帳戶。                              │
├──┼───┼─────────────────────┤
│41  │Ｕ○○│Ｕ○○於95年6 月11日在網路聊天室，遭詐欺集│
│    │      │團成員以性交易為由，並以0000000000等電話聯│
│    │      │繫，要求以自動櫃員機確認身分，致Ｕ○○陷於│
│    │      │錯誤，將3000元匯入該集團使用之帳戶。      │
├──┼───┼─────────────────────┤
│42  │戊○○│戊○○於95年6 月17日在網路聊天室，遭詐欺集│
│    │      │團成員以性交易為由，並以0000000000之電話聯│
│    │      │繫，要求以自動櫃員機確認身分，再以其操作錯│
│    │      │誤損壞電腦系統，要求賠償，致戊○○陷於錯誤│
│    │      │，於同年月20日匯款4000元至所指定之帳戶。  │
├──┼───┼─────────────────────┤
│43  │Ｈ○○│Ｈ○○於95年6 月17日在網路聊天室，遭詐欺集│
│    │      │團成員以性交易為由，並以0000000000之電話聯│
│    │      │繫，要求以自動櫃員機確認身分，再以操作錯誤│
│    │      │損壞電腦系統，要求賠償，致Ｈ○○陷於錯誤，│
│    │      │於同年月17日、18日陸續匯款4360元至所指定之│
│    │      │帳戶。                                    │
├──┼───┼─────────────────────┤
│44  │Ｍ○○│Ｍ○○於95年7 月8 日在網路聊天室，遭詐欺集│
│    │      │團成員以性交易為由，並以0000000000之電話聯│
│    │      │繫，要求以自動櫃員機確認身分，致Ｍ○○陷於│
│    │      │錯誤，於同年月9 日、10日陸續將6983元匯入該│
│    │      │集團使用之帳戶。                          │
├──┼───┼─────────────────────┤
│45  │玄○○│玄○○於95年7 月8 日在網路聊天室，遭詐欺集│
│    │      │團成員以交友為由，並以0000000000之電話聯繫│
│    │      │，要求以自動櫃員機確認身分，致玄○○陷於錯│
│    │      │誤，同年月8 日起至11日止，陸續將160029元匯│
│    │      │入該集團使用之帳戶。                      │
└──┴───┴─────────────────────┘
┌──────────────────────────┐
│附表二（查扣地點：基隆市信義區○○○路2 之5 號12樓之│
│3）                                                 │
├──┬──────────────┬────────┤
│編號│扣案物品                    │數量            │
├──┼──────────────┼────────┤
│1   │MT-350型節費器              │86台            │
├──┼──────────────┼────────┤
│2   │天線                        │59條            │
├──┼──────────────┼────────┤
│3   │網路電話閘道器（16路）      │1 台            │
├──┼──────────────┼────────┤
│4   │網路電話閘道器（8路）       │4 台            │
├──┼──────────────┼────────┤
│5   │網路電話閘道器（4路）       │12台            │
├──┼──────────────┼────────┤
│6   │路由器（24路）D-Link        │1 台            │
├──┼──────────────┼────────┤
│7   │路由器（4 路）D-Link        │1 台            │
├──┼──────────────┼────────┤
│8   │ADSL數據機                  │1 台            │
├──┼──────────────┼────────┤
│9   │直流（15V）電源供應器       │2 台            │
├──┼──────────────┼────────┤
│10  │FXS-04A型節費器（4路）      │1 台            │
├──┼──────────────┼────────┤
│11  │行動電話SIM卡               │22片            │
├──┼──────────────┼────────┤
│12  │行動電話SIM卡               │1 箱            │
├──┼──────────────┼────────┤
│13  │房屋租賃契約書              │3 件            │
├──┼──────────────┼────────┤
│14  │行動電話                    │5 具            │
├──┼──────────────┼────────┤
│15  │南屏電信行動電話申請單      │5 張            │
├──┼──────────────┼────────┤
│16  │華信商業銀行支票簿          │1 本            │
├──┼──────────────┼────────┤
│17  │包裹信封                    │4 個            │
├──┼──────────────┼────────┤
│18  │華信銀行支票存款送款簿      │1 本            │
├──┼──────────────┼────────┤
│19  │室內電話機                  │1 台            │
└──┴──────────────┴────────┘
┌──────────────────────────┐
│附表三（查扣地點：基隆市○○區○○街284 號16樓）    │
├──┬──────────────┬────────┤
│編號│扣案物品                    │數量            │
├──┼──────────────┼────────┤
│1   │天線線路                    │1 箱            │
├──┼──────────────┼────────┤
│2   │大型機座                    │2 台            │
├──┼──────────────┼────────┤
│3   │連結器（D-Link）            │1 台            │
├──┼──────────────┼────────┤
│4   │ADSL（寬頻器）              │2 台            │
├──┼──────────────┼────────┤
│5   │網路分享器                  │1 台            │
├──┼──────────────┼────────┤
│6   │撥接器                      │1 台            │
├──┼──────────────┼────────┤
│7   │SIM卡                       │1 箱            │
├──┼──────────────┼────────┤
│8   │房屋租賃契約書              │2 本            │
├──┼──────────────┼────────┤
│9   │申請書                      │1 箱            │
├──┼──────────────┼────────┤
│10  │財政部臺北市國稅局函        │1 件            │
├──┼──────────────┼────────┤
│11  │圓達數位通訊公司契約書      │1 件            │
└──┴──────────────┴────────┘


司法院資訊處製作；財團法人民間司法改革基金會備份。
